【裁判字號】    97,交聲,1457
【裁判日期】    980217
【裁判案由】    違反道路交通管理處罰條例聲明異議
【裁判全文】
臺灣士林地方法院交通事件裁定        97年度交聲字第1457號
原處分機關  臺北市交通事件裁決所
受處分人即
異  議  人  甲○○
上列受處分人因違反道路交通管理處罰條例案件，對於臺北市交
通事件裁決所97年7 月21日所為之處分（原處分案號：北市裁催
字第裁22-A04WQY505號），聲明異議，本院裁定如下：
    主  文
異議駁回。
    理  由
一、按汽車停車時，設有禁止停車標誌、標線之處所不得停車，
    道路交通安全規則第112 條第1 項第4 款定有明文。次按汽
    車駕駛人停車時，在設有禁止標誌、標線之處所停車者，處
    新臺幣600 元以上1,200 元以下罰鍰，道路交通管理處罰條
    例第56條第1 項第4 款亦規定甚明。又汽車駕駛人在設有禁
    止標誌、標線之處所停車者，逾越應到案期限60日以上繳納
    罰鍰者，處新台幣1,200 元之罰鍰，違反道路交通管理事件
    統一裁罰基準表亦有明文。而道路交通管理處罰條例所稱之
    汽車，依道路交通安全規則第2 條第1 項第1 款、道路交通
    管理處罰條例第3 條第8 款規定包括機器腳踏車，合先敘明
    。
二、原處分意旨略以：異議人即受處分人甲○○駕駛車號AXP-99
    3 號重型機車，於民國（下同）97年2 月12日13時14分在臺
    北市○○區○○路79之1 號處經員警逕行舉發「在設有禁止
    停車標誌之處所停車」之違規，依道路交通管理處罰條例第
    56條第1 項第4 款規定，處罰鍰1,200 元整。
三、異議意旨略以：伊於96年12月27日將重型機車停放在鄭州路
    停車格內後，搭車赴宜蘭，再搭軍艦遠赴東引島為國服務，
    於97年2 月12日違規當時伊仍在軍隊內，根本無法在警方舉
    發時，或舉發之前回到臺灣移動機車，伊並非停放在被舉發
    之地點，請法官明察。異議人向原處分機關表示不服舉發，
    經原處分機關裁決維持舉發結果後，異議人於法定期限內向
    本院交通法庭聲明異議云云。
四、經查：
（一）異議人即受處分人甲○○所駕駛之車號AXP-993 號重型機
      車，在臺北市○○區○○路79之1 號前人行道處停車，經
      員警逕行舉發「在設有禁止停車標誌之處所停車」之事實
      ，此有臺北市政府警察局交通警察大隊97年10月15日北市
      警交大執字第09733941300 號函附臺北市政府警察局掌電
      字第A04WQY505 號舉發違反道路交通管理事件通知單1 紙
      、現場舉發彩色照片5 幀在卷可稽。
（二）又本件於上開時、地，經臺北市政府警察局交通警察大隊
      第二分隊員警楊政彬發見異議人機車停放於設有禁止停車
      標誌處所，當時該機車停放於人行道上，距人行道上設置
      之合法機車停車格不僅相隔有相當之距離，且與合法停放
      於機車停車格內之機車呈直角角度停放在人行道上，有現
      場舉發彩色照片5 幀在卷可稽，應非是其他機車駕駛人為
      停放於停車格內，而將異議人之機車移放於違規處。再異
      議人雖辯稱機車並非放在被舉發之地點且違規當時係在軍
      隊內，不可能於當時回到臺灣移動機車云云，經本院函詢
      國防部，異議人於固於97年10月24日退伍，有國防部參謀
      本部人事參謀次長室97年12月22日國人勤務字第09700166
      38號函在卷可稽，惟97年2 月12日違規當日係過年農曆初
      六，異議人難謂無休假返臺之可能，且該機車亦有可能由
      異議人交付他人使用而違規，復經本院兩次合法傳喚，異
      議人均未到庭，就其所辯舉證以實其說，自難遽信。
五、綜上所述，異議人所駕駛之車號AXP-993 號重型機車確有於
    前揭時、地「在設有禁止停車標誌之處所停車」之違規；又
    依舉發通知單所載，異議人應於97年3 月13日到案，然其均
    未到案，顯已逾應到案期限60日以上，從而原處分機關援引
    道路交通管理處罰條例第56條第1 項第4 款及道路交通管理
    處罰條例及違反道路交通管理事件統一裁罰基準表之規定，
    處罰鍰1,200 元整，核無違誤。本件異議人之異議為無理由
    ，應予駁回。
六、據上論斷，依道路交通案件處理辦法第19條，裁定如主文。
中    華    民    國    98    年    2     月    17    日
                  交通法庭法  官  賴邦元
以上正本證明與原本無異。
如不服本裁定應於裁定送達後5 日內向本院提出抗告狀。
                          書記官  游育慈
中    華    民    國    98    年    2     月    17    日


司法院資訊處製作；財團法人民間司法改革基金會備份。
